臺灣基隆地方法院刑事判決              100年度訴字第471號
公  訴  人  臺灣基隆地方法院檢察署檢察官
被      告  林金發
上列被告因毒品危害防制條例案件，經檢察官提起公訴（100 年
度毒偵字第1055號），被告於準備程序進行中，就被訴事實為有
罪之陳述，經本院合議庭裁定由受命法官獨任進行簡式審判程序
，判決如下：
    主  文
林金發施用第一級毒品，累犯，處有期徒刑柒月。
    事  實
一、林金發有下列前案紀錄（構成累犯），及施用毒品執行觀察
    、勒戒、強制戒治之紀錄：
  (一)前因施用毒品案件，經觀察、勒戒後，認有繼續施用毒品之
    傾向，經法院裁定令入戒治處所施以強制戒治，於民國90年
    4 月24日強制戒治期滿，於翌日釋放出所，並由臺灣基隆地
    方法院檢察署檢察官以90年度戒毒偵字第55號為不起訴處分
    確定。
  (二)復於上開強制戒治執行完畢釋放後，5 年內因施用第一級毒
    品案件，再經送強制戒治，於91年9 月5 日期滿執行完畢，
    並經本院於90年11月21日以90年度訴字第591 號判決判處有
    期徒刑8 月確定；另因轉讓第一級毒品案件，經本院於91年
    4 月17日以91年度訴字第18號判決判處有期徒刑1 年2 月確
    定，上開二罪經合併定應執行有期徒刑1 年6 月確定，於93
    年2 月12日執行完畢（未構成累犯）。
  (三)再因施用第一級毒品案件，經本院於98年5 月27日以98年度
    訴字第496 號判決判處有期徒刑7 月確定；又因施用第一級
    毒品案件，經本院於98年7 月31日，以98年度訴字第695 號
    判決判處有期徒刑7 月確定，上開2 罪經合併定應執行有期
    徒刑1 年確定，於99年5 月18日縮短刑期假釋交付保護管束
    ，於99年8 月2 日保護管束期滿，假釋未經撤銷，未執行之
    刑以已執行論而執行完畢（構成累犯）。
二、詎其仍未能戒除毒癮，復基於施用第一級毒品海洛因之犯意
    ，於100 年4 月23日晚間某時，在新北市○○區○○路1 之
    1 號住處，將第一級毒品海洛因置入注射針筒內，摻水混合
    注射手肘內側皮膚靜脈血管處之方式，非法施用第一級毒品
    海洛因1 次。嗣因其為列管之毒品人口，於100 年4 月24日
    15時許，在新北市瑞芳區○○○路76.5公里處，因另案竊盜
    為警查獲，主動向員警供承其上揭犯行，並接受裁判，嗣經
    其同意採集其尿液送驗結果，呈嗎啡陽性反應，而悉上情。
三、案經新北市政府警察局瑞芳分局報告臺灣基隆地方法院檢察
    署檢察官偵查起訴。
    理  由
一、本件被告所犯者非為死刑、無期徒刑、最輕本刑為3 年以上
    有期徒刑之罪或高等法院管轄第一審案件，其於準備程序進
    行中，先就被訴事實為有罪之陳述，經告知其簡式審判程序
    之旨，並聽取公訴人及被告之意見後，本院依刑事訴訟法第
    273 條之1 第1 項之規定，裁定由受命法官獨任進行簡式審
    判程序，且依同法第273 條之2 規定，簡式審判程序之證據
    調查，不受第159 條第1 項、第161 條之2 、第161 條之3
    、第163 條之1 及第164 條至第170 條規定之限制，合先敘
    明。
二、上開事實，業據被告於偵查、本院準備程序及審理時坦承在
    卷，而被告於上述所示時間、地點為警查獲後採集尿液，呈
    嗎啡陽性反應，此有台灣檢驗科技股份有限公司濫用藥物尿
    液檢驗報告1 份附卷可稽。又其前因施用毒品案件，經觀察
    、勒戒後，認有繼續施用毒品之傾向，經法院裁定令入戒治
    處所施以強制戒治，於90年4 月24日強制戒治期滿，於翌日
    釋放出所，並由臺灣基隆地方法院檢察署檢察官以90年度戒
    毒偵字第55號為不起訴處分確定等情，亦有全國施用毒品案
    件紀錄表、臺灣高等法院被告前案紀錄表各1 份附卷足佐。
    綜上所陳，被告於初犯強制戒治執行完畢，5 年內業已再犯
    上述事實欄所示之施用毒品違反毒品危害防制條例案件，經
    法院判處罪刑確定，其又再犯本案施用第一級毒品犯行，罪
    證明確，犯行洵堪認定，自應依法論科。
三、論罪科刑部分：
  (一)查海洛因係毒品危害防制條例第2 條第2 項第1 款所定之第
    一級毒品，核被告所為係犯毒品危害防制條例第10條第1項
    之施用第一級毒品罪。被告持有第一級毒品海洛因之低度行
    為，應為施用第一級毒品之高度行為所吸收，不另論罪。
  (二)被告有事實欄所載之前案紀錄暨科刑執行情形，有臺灣高等
    法院被告前案紀錄表在卷可稽，其於受有期徒刑之執行完畢
    後，5 年內故意再犯有期徒刑以上之本罪，為累犯，應依刑
    法第47條第1 項之規定加重其刑。
  (三)又被告係於上開事實欄二、為警察查獲另案竊盜過程中，被
    告主動供出其施用第一級毒品海洛因情事，且同意採集尿液
    送驗，接受裁判，有其警詢筆錄在卷可稽（見偵查卷第5 頁
    至第7 頁），參以員警於查獲被告前並未目擊被告施用毒品
    ，亦無其他事證懷疑被告有施用毒品之情形，足認被告係在
    偵查機關，尚未發覺其施用第一級毒品海洛因之犯罪前自首
    而接受裁判，故被告就該部分已符自首要件，就其施用第一
    級毒品之犯行，爰依刑法第62條前段規定減輕其刑，並依法
    先加後減。
  (四)爰審酌被告犯罪之動機、曾有施用毒品之前科仍不知戒除，
    惟犯罪後坦承犯行，且所犯之施用毒品犯行乃戕害自己身心
    健康，並未危及他人等一切情狀，量處如主文所示之刑。
據上論斷，應依刑事訴訟法第273 條之1 第1 項、第299 條第1
項前段，毒品危害防制條例第10條第1 項、第23條第2 項，刑法
第11條前段、第47條第1 項、第62條前段，判決如主文。
本案經檢察官曾淑婷到庭執行職務。
中    華    民    國   100    年    8     月    23    日
                  刑事第四庭法   官  黃永定
以上正本證明與原本無異。
如不服本判決應於收受送達後10日內向本院提出上訴書狀，並應
敘述具體理由；其未敘述上訴理由者，應於上訴期間屆滿後20日
內向本院補提理由書（均須按他造當事人之人數附繕本）「切勿
逕送上級法院」。
中    華    民    國   100    年    8     月    23    日
                            書記官  劉珍珍
附錄本案所犯法條：
毒品危害防制條例第10條：
施用第一級毒品者，處 6 月以上 5 年以下有期徒刑。
施用第二級毒品者，處 3 年以下有期徒刑。